【裁判字號】    92,簡上,99
【裁判日期】    921219
【裁判案由】    違反山坡地保育利用條例
【裁判全文】
臺灣基隆地方法院刑事判決                          九十二年度簡上字第九九號
    上  訴  人
    即  被  告  甲○○
右列被告因違反違反山坡地保育利用條例案件，不服本院基隆簡易庭九十二年度基簡
字第七五九號，中華民國九十二年九月二十二日第一審簡易判決（案號：九十一年度
偵字第三五０九號）提起上訴，本院管轄之第二審合議庭判決如左：
    主  文
上訴駁回。
    事實及理由
一、本案經本院審理結果，認第一審判決以被告所為係觸犯水土保持法第三十二條第
    四項、第一項之在公有山坡地未經同意擅自占用致生水土流失之未遂罪，而判處
    被告甲○○有期徒刑伍月，如易科罰金以參佰元折算壹日，其認事用法均無違誤
    ，量刑亦屬適當，應予維持，並引用第一審判決書記載之事實、證據及理由。
二、上訴人即被告甲○○上訴意旨略以：被告因受吳英茂欺騙，每月繳交租金新台幣
    一萬元，承租範圍是吳英茂所圍籬內之土地，原審漏未考證，採信吳英茂之妻陳
    淳蘭之證言，判處被告五月有期徒刑，造成被告不勝負荷，祈判以緩刑云云。經
    查，依被告與吳英茂簽定之房店屋租賃契約書第一條明定「所在地及使用範圍基
    隆市○○區○○街十五號部分」（附於九十一年度偵字第三五０九號影卷第六三
    頁以下），並無明定在圍籬範圍內均屬承租使用範圍；且基隆市七堵區○○○段
    第二五地號土地，係屬國有委託交通部公路總局管理之公有土地，且經臺灣省政
    府編訂為水土保持法所規定之「山坡地」等情，有土地登記謄本及基隆市政府九
    十二年三月十日（九十二）基府建農字第０九二００二一七一一號函附臺灣省政
    府公告在卷可憑；而前揭山坡地並未出租或出借被告或第三人使用，業據管理機
    關承辦人戴芝芸於原審到庭結證屬實；並經證人陳淳蘭結證稱：「有租地與甲○
    ○，然並不包括如附圖所示之第二十五地號土地，因為那是公路總局的地，無權
    出租」等語相符，是被告前揭辯詞無非卸責之詞，要無可採。本件被告犯行明確
    ，被告前開上訴意旨指摘原判決不當，難認有理由，應予駁回。
三、按被告合法傳喚，無正當之理由不到庭者，得不待其陳述，逕行判決，刑事訴訟
    法第三百七十一條定有明文，本件上訴人即被告甲○○經合法傳喚無正當理由未
    到庭，爰依前開規定不待其陳述逕行判決。
據上論斷，應依刑事訴訟法第四百五十五條之一第一項、第三項、第三百七十一條、
第三百六十八條、第三百七十三條，判決如主文。
本案經檢察官張介欽到庭執行職務。
中      華      民      國    九十二    年     十二     月     十九     日
                                  臺灣基隆地方法院刑事第三庭
                                      審判長法  官  林 火 炎
                                            法  官  齊    潔
                                            法  官  何 怡 穎
右正本證明與原本無異。
本件判決不得上訴。
                                            書記官  李 繼 業
中      華      民      國    九十二    年     十二     月    二十三    日


司法院資訊處製作；財團法人民間司法改革基金會備份。
